【裁判字號】    96,訴,4741
【裁判日期】    970110
【裁判案由】    毒品危害防制條例
【裁判全文】
臺灣板橋地方法院刑事判決              96年度訴字第4741號
公  訴  人  臺灣板橋地方法院檢察署檢察官
被      告  甲○○
上列被告因違反毒品危害防制條例案件，經檢察官提起公訴（96
年度毒偵字第9785號），因被告於準備程序中就被訴事實為有罪
之陳述，經本院合議庭裁定由受命法官獨任進行簡式審判程序，
並判決如下：
    主  文
甲○○施用第一級毒品，累犯，處有期徒刑捌月；又施用第二級
毒品，累犯，處有期徒刑陸月。應執行有期徒刑拾壹月。
    事  實
一、甲○○前於民國89年間，因施用毒品案件，經送觀察、勒戒
    ，認無繼續施用傾向，嗣於89年2 月25日執行完畢釋放後，
    並經臺灣板橋地方法院檢察署檢察官以89年度毒偵字第1493
    號為不起訴處分；復因施用毒品案件，經送觀察、勒戒，認
    有繼續施用傾向，經本院以92年度毒聲字2624號裁定令入戒
    治處所強制戒治，於93年1 月9 日而出所，另經本院以93年
    度訴字第19號判處有期徒刑10月、4 月確定；再因違反槍砲
    彈藥刀械管制條例案件，經本院以93年度訴字第609 號判決
    判處有期徒刑8 月，二案經本院以93年度聲字第1686號裁定
    應執行有期徒刑1 年7 月確定在案，於94年12月29日假釋期
    滿未經撤銷，以已執行完畢論；復因施用毒品案件，經本院
    以96年度訴第53號判決判處有期徒刑7 月、4 月，依法減刑
    為有期徒刑3 月15日、2 月，應執行有期徒刑5 月確定；又
    因施用毒品案件，經本院以96年度訴字第1502號判處有期徒
    刑10月、10月、10月、6 月、6 月、6 月，減為有期徒刑5
    月、5 月、5 月、3 月、3 月、3 月，應執行有期徒刑1 年
    10月確定；再因施用毒品案件，經本院以96年度訴字第1999
    號判處有期徒刑10月、6 月，減為有期徒刑5 月、3 月，應
    執行有期徒刑7 月確定；復因施用毒品案件，經本院以96年
    度訴字第4310號判處有期徒刑7 月、5 月，應執行有期徒刑
    10月確定。詎仍不知悔改，於上開觀察勒戒執行完畢釋放後
    5 年內再犯上開施用毒品案件後，復分別基於施用第一級毒
    品海洛因及第二級毒品甲基安非他命（起訴書皆誤載為安非
    他命）之犯意，分別於96年9 月4 日上午某時許（起訴書誤
    載為96年9 月4 日為警採尿回溯26小時內之某時），在板橋
    市○○路○ 段174 巷116 弄17號之住處（起訴書誤載為不詳
    地點），先以針筒注射稀釋後之海洛因之方式，施用海洛因
    1 次；隨後以放置甲基安非他命於玻璃吸食器加熱後吸食煙
    霧之方式，施用甲基安非他命1次。嗣於同日13時許，在上
    址為警查，並經警採其尿液檢驗後，呈嗎啡及甲基安非他命
    陽性反應，始查悉上情。
二、案經臺北縣政府警察局板橋分局報告台灣板橋地方法院檢察
    署檢察官偵查起訴。
    理  由
一、上揭施用第一級毒品海洛因、第二級毒品甲基安非他命各 1
    次之事實，迭據被告甲○○於本院審理時坦承不諱，而被告
    為警查獲時採集之尿液，經送驗結果呈嗎啡及甲基安非他命
    陽性反應，此有台灣檢驗科技股份有限公司CH/2007/ 90304
    號濫用藥物尿液檢驗報告及台北縣政府警察局板橋分局偵辦
    毒品危害防制條例案移送人姓名及代碼對照表各1 份在卷可
    佐，被告上開自白與事實相符，堪信其為真實。又被告前於
    89年間，因施用毒品案件，經送觀察、勒戒，認無繼續施用
    傾向，嗣於89年2 月25日執行完畢釋放後，並經臺灣板橋地
    方法院檢察署檢察官以89年度毒偵字第1493號為不起訴處分
    ；復因施用毒品案件，經送觀察、勒戒，認有繼續施用傾向
    ，經本院以92年度毒聲字2624號裁定令入戒治處所強制戒治
    ，於93年1 月9 日出所，另經本院以93年度訴字第19號判處
    有期徒刑10月、4 月確定；復因施用毒品案件，經本院以96
    年度訴第53號判決判處有期徒刑7 月、4 月，依法減刑為有
    期徒刑3 月15日、2 月，應執行有期徒刑5 月確定；又因施
    用毒品案件，經本院以96年度訴字第1502號判處有期徒刑10
    月、10月、10月、6 月、6 月、6 月，減為有期徒刑5 月、
    5 月、5 月、3 月、3 月、3 月，應執行有期徒刑1 年10月
    確定；再因施用毒品案件，經本院以96年度訴字第1999號判
    處有期徒刑10月、6 月，減為有期徒刑5 月、3 月，應執行
    有期徒刑7 月確定；復因施用毒品案件，經本院以96年度訴
    字第4310號判處有期徒刑7 月、5 月，應執行有期徒刑10月
    確定，有臺灣高等法院被告前案紀錄表1 份附卷可佐，其於
    觀察勒戒執行完畢釋放後5 年內再犯上開施用毒品案件後，
    再為本件施用毒品犯行，應可認定。綜上，本案事證明確，
    被告犯行洵堪認定，應予依法論科。
二、核被告所為，係犯毒品危害防制條例第10條第1 項之施用第
    一級毒品罪、同條第2 項之施用第二級毒品罪。被告施用前
    分別持有海洛因、甲基安非他命之低度行為，應分別為施用
    海洛因、甲基安非他命之高度行為所吸收，不另論罪。另按
    人體施用甲基安非他命後，其主要代謝物中，未改變型態之
    甲基安非他命占施用劑量達百分之四十三，安非他命則約為
    百分之五；人體若係施用安非他命後，主要代謝物中則有未
    改變型態之安非他命，但無甲基安非他命，此經法務部調查
    局以93年5 月4 日調科壹字第09362413980 號函釋明在案。
    足見人體若施用安非他命，其尿液代謝物不可能出現甲基安
    非他命，惟人體若施用甲基安非他命，其尿液代謝物除主要
    有甲基安非他命外，亦可能有少量之安非他命。本案被告之
    尿液經檢驗除呈現少量安非他命陽性反應外，主要係呈現甲
    基安非他命之陽性反應，依上開函示，被告自不可能係施用
    安非他命，而應係施用甲基安非他命，公訴意旨認被告係施
    用安非他命，容有誤解，附此敘明。被告所犯上開2 罪，犯
    意各別，罪名不同，應分論併罰。又被告前因施用毒品案件
    ，經本院以93年度訴字第19號判處有期徒刑10月、4 月確定
    ；再因違反槍砲彈藥刀械管制條例案件，經本院以93年度訴
    字第609 號判決判處有期徒刑8 月，二案經本院以93年度聲
    字第1686號裁定應執行有期徒刑1 年7 月確定在案，於94年
    12月29日假釋期滿未經撤銷，以已執行完畢論，有臺灣高等
    法院被告前案紀錄表1 份附卷可稽，其於5 年以內故意再犯
    本件有期徒刑以上之2 罪，均為累犯，依刑法第47條第1 項
    規定分別加重其刑。爰審酌被告有多次施用毒品前科，竟不
    知悔改復施用毒品、其犯罪手段、生活狀況、國中畢業之智
    識程度、施用毒品係對自己身體之殘害，及其犯罪後均坦承
    犯行之態度等一切情狀，分別量處如主文所示之刑，併定其
    應執行之刑。
據上論斷，應依刑事訴訟法第273 條之1 第1 項、第299 條第 1
項前段，毒品危害防制條例第10條第1 項、第2 項，刑法第11條
前段、第47條第1 項、第51條第5 款，判決如主文。
本案經檢察官陳旻源到庭執行職務。
中    華    民    國    97    年    1     月    10    日
                  台灣板橋地方法院刑事第十三庭
                      法  官  俞秀美
以上正本證明與原本無異。
如不服本判決，應於判決送達後10日內向本院提出上訴狀（應附
繕本）。
                      書記官  謝怡貞
中    華    民    國    97    年    1     月    10    日
附錄本案論罪科刑之法條：
毒品危害防制條例第10條
施用第一級毒品者，處 6 月以上 5 年以下有期徒刑。
施用第二級毒品者，處3 年以下有期徒刑。


司法院資訊處製作；財團法人民間司法改革基金會備份。
